【裁判字號】    90,簡上,32
【裁判日期】    900613
【裁判案由】    公共危險
【裁判全文】
臺灣臺東地方法院刑事判決                            九十年度簡上字第三二號
    上  訴  人  臺灣臺東地方法院檢察署檢察官
    被      告  甲○○
右上訴人因公共危險案件，不服本院九十年度交簡字第八號中華民國九十年四月十七
日第一審判決（起訴案號：九十年度偵字第二四九號），提起上訴，本院判決如左：
    主      文
上訴駁回。
    事實及理由
一、本案經本院審理結果，認第一審判決認事用法及量刑均無不當，應予維持，並引
    用第一審判決書記載之事實、證據及理由。
二、檢察官上訴意旨略以：被告甲○○於本署偵查中否認酒測值之正確性，又拒絕在
    警方所做之酒測值上簽名，而否認犯行，致本署檢察官依通常程序起訴，倘被告
    坦承犯行，以被告當時所測之血液中酒精濃度高達每公升一點零五毫克之程度，
    依本署與鈞院之慣例，均會判處被告拘役五十至五十九日之刑期，僅因被告在原
    審中坦承犯行，原審判決即予被告罰金一萬元之輕判，如此一來將使往後之公共
    危險罪被告先於偵查中否認犯行，再於法院審理中坦承，將會獲得較輕之刑罰，
    此漏洞一開，將喪失相同犯行為相同判決之公平性，亦鼓勵被告投機取巧，以獲
    得輕刑之機會，故原審僅量處被告罰金一萬元，實屬過輕，為此請求上訴等語。
    然查，刑罰乃用以公正地報應犯罪，衡平犯罪惡害之法律手段，它具有社會倫理
    之非價內涵，而做為對行為人的一種倫理之非價判斷，或做為社會對於犯罪行為
    的一種具有社會倫理性之譴責或非難。因此，刑罰不應只是充當法律制裁手段，
    而且亦應是具有社會倫理性之教育手段。一方面透過刑事司法之審判，科處行為
    人與其罪責相當之公正刑罰，滿足社會大眾對於正義感之需求，並增強國民之法
    意識；另一方面，則妥善運用刑罰之執行，從事受刑人再社會化之工作，以減低
    行為人之再犯率。本件雖被告為警查獲時血液中酒精濃度達每公升一點零五毫克
    ，然被告係於九十年一月十二日下午三點三十分許，騎乘機車行經四維路時為警
    查獲，參諸當時為白天，視線良好，四維路又屬四線道之寬敞道路，人車不多等
    情，則被告酒醉後騎乘機車客觀之危險性較低，況被告於偵查中亦坦承有酒後駕
    車之犯行，僅係對於酒測值有意見，並非全盤否認犯罪，而卷附之酒測值報告係
    警方初步測試數值，受測人容尚有表達不同意見之空間，始符司法保障人權之旨
    ；因而被告未主動與檢察官進行認罪協商之程序，尚難全歸咎被告，不能執此指
    責原審判決科刑過輕；又被告於偵查中已供認酒後開車，迨本院審理時進而坦承
    全部犯行，犯罪後態度良好，且其無前科記錄，有台灣高等法院被告全國前案紀
    錄表一紙在卷可稽，原審審酌上情據以量處被告罰金一萬元，揆諸首揭說明，尚
    難遽指為罪刑不相當，應予維持，檢察官上訴指摘原審簡易判決量刑過輕，為無
    理由，應予駁回。
據上論斷，應依刑事訴訟法第四百五十五條之一第三項、第三百六十八條、第三百七
十三條，判決如主文。
本案經檢察官江文君到庭執行職務
中    華    民    國      九十        年      六      月      十三      日
                              臺灣臺東地方法院刑事庭
                                 審判長法  官   黃麗生
                                       法  官   廖建彥
                                       法  官   劉柏駿
右正本證明與原本無異。
本件不得上訴。
                                       書記官   陳俊德
中    華    民    國      九十        年      六      月      十三      日


司法院資訊處製作；財團法人民間司法改革基金會備份。
